【裁判字號】    97,上訴,341
【裁判日期】    970318
【裁判案由】    違反毒品危害防制條例
【裁判全文】
臺灣高等法院臺中分院刑事判決         97年度上訴字第341號
上  訴  人
即  被  告  甲○○
上列上訴人因違反毒品危害防制條例案件，不服臺灣彰化地方法
院96年度訴字第2006號中華民國96年12月20日第一審判決（起訴
案號：臺灣彰化地方法院檢察署96年度毒偵字第3932、5001號）
，提起上訴，本院判決如下：
    主  文
上訴駁回。
    事  實
一、甲○○前於民國（下同）92年間因違反毒品危害防制條例案
    件，經臺灣彰化地方法院92年度訴字第1226號刑事判決判處
    有期徒刑1年確定，又因違反槍砲彈藥刀械管制條例案件，
    經同院以92年度訴字第1231號刑事判決判處有期徒刑1年2月
    確定，嗣經同院以92年度聲字第1952號定其應執行刑為有期
    徒刑2年1月確定，於94年12月30日縮短刑期執行完畢。又於
    92年間因施用毒品案件，經同院以92年度毒聲字第1952號裁
    定送觀察、勒戒後，認無繼續施用毒品之傾向，於92年3月4
    日執行完畢釋放。詎仍不知悔改，明知海洛因、甲基安非他
    命業經公告列為毒品危害防制條例第2條第2項所列管之第一
    、二級毒品，不得非法持有、施用，竟基於施用第一級毒品
    海洛因之犯意，於96年8月9日下午7時許，在其位在彰化縣
    社頭鄉龍井村水井巷25號住處內，以將海洛因粉末摻水再以
    針筒注射之方式，施用第一級毒品海洛因1次；復基於施用
    第二級毒品甲基安非他命之犯意，於同日下午7時20分許，
    在上址住處，以將甲基安非他命晶體置於吸食器上，其下用
    火燒烤並吸食其霧化氣體之方式，施用第二級毒品甲基安非
    他命1次。嗣於同年8月10日下午5時15分許，在彰化縣員林
    鎮○○路與大同路口經警盤查而查獲，並經其同意採集其尿
    液送驗，結果呈嗎啡及甲基安非他命陽性反應，始查悉上情
    。
二、案經彰化縣警察局員林分局報請臺灣彰化地方法院檢察署檢
    察官偵查起訴。
    理  由
一、上訴人即被告（下同）甲○○雖經本院合法傳喚而無正當理
    由不到庭。惟查上揭犯罪事實，業經被告於原審準備程序及
    審理時分別供認不諱（見原審卷第20頁反面、第23頁至第25
    頁），且其於96年8月10日為警查獲時所採驗之尿液，經臺
    灣彰化地方法院檢察署委託警方送請詮昕科技股份有限公司
    檢驗結果，確呈嗎啡及甲基安非他命陽性反應，此有委託檢
    驗尿液代號與真實姓名對照認證單及該公司96年8月24日編
    號00000000號濫用藥物尿液檢驗報告各1紙附卷可稽。又一
    般人注射海洛因或嗎啡後經體內吸收代謝約30分鐘後，以嗎
    啡型態為主開始排入尿中，而以最初6至12小時排泄量最多
    ，約有75％之毒品代謝物（嗎啡）可在注射後24小時內陸續
    由尿中排出體外，剩餘量則可能在數日內分別排出體外，故
    一般而言，施用多量毒品者，於施用後4、5日內仍有可能檢
    出低濃度毒品反應，此有法務部調查局92年1月2日調科壹字
    第0910089203—0號函影本1份附卷可按，被告之尿液既經檢
    驗結果檢出嗎啡及甲基安非他命陽性反應，足見其於警方採
    尿前4、5日內之某時應有施用海洛因及安非他命之事實無疑
    。另被告於92年間因施用毒品案件，經臺灣彰化地方法院以
    92年度毒聲字第1952號裁定送觀察、勒戒後，認無繼續施用
    毒品之傾向，於92年3月4日執行完畢釋放，亦有臺灣高等法
    院被告前案紀錄表足按，其於5年之內再犯本件施用第一、
    二級毒品之罪，自應依法追訴審判。是罪證明確，被告之犯
    行堪以認定。
二、核被告所為，係犯毒品危害防制條例第10條第1項之施用第
    一級毒品罪及同條例第10條第2項之施用第二級毒品罪。其
    施用前之持有第一、二級毒品行為，已為各該施用之高度行
    為所吸收，均不另論罪。又被告前於92年間曾因違反毒品危
    害防制條例案件，經臺灣彰化地方法院92年度訴字第1226號
    刑事判決判處有期徒刑1年確定，又因違反槍砲彈藥刀械管
    制條例案件，經同院以92年度訴字第1231號刑事判決判處有
    期徒刑1年2月確定，嗣經同院以92年度聲字第1952號定其應
    執行刑為有期徒刑2年1月確定，於94年12月30日縮短刑期執
    行完畢，有臺灣高等法院被告前案紀錄表足按，其於受有期
    徒刑執行完畢後，5年內故意再犯本件有期徒刑以上之罪，
    均為累犯，應分別依刑法第47條第1項之規定加重其刑。至
    被告所犯上開2罪，犯意各別、行為互異，應分論併罰。原
    審調查後適用毒品危害防制條例第10條第1項、第2項、刑法
    第11條前段、第47條第1項、第51條第5款，並審酌被告前有
    施用毒品之不良素行，歷經觀察、勒戒程序後，仍未能徹底
    戒絕毒品，顯見意志不堅，且有失政府制定毒品危害防制條
    例之立法美意，本不宜寬貸，惟念其施用毒品乃自戕一己之
    身體健康，尚未害及他人，且犯後坦承犯行，暨其智識程度
    、生活狀況等一切情狀，分別量處被告施用第一級毒品部分
    有期徒刑8月，施用第二級毒品部分有期徒刑4月，並定其應
    執行刑為有期徒刑11月云云，認事用法核無違誤，量刑亦妥
    適。被告上訴意旨指摘原判決量刑過重，並無理由，應予駁
    回。又扣案之塑膠袋1個、注射針筒及挑棒各2支，雖為被告
    所有，惟並非供本次施用毒品所用之物，業據被告陳明在卷
    ，本院衡酌被告既已坦承施用毒品犯行，對應沒收之物應無
    隱諱之理，是其所辯應堪採信，爰均不就上開物品宣告沒收
    ，附此說明。
三、被告經本院合法傳喚而無正當理由不到庭，爰不待其陳述逕
    行判決。
四、據上論結，應依刑事訴訟法第368條、第371條，判決如主文
    。
本案經檢察官乙○○到庭執行職務。
中    華    民    國    97    年    3     月    18    日
            刑事第八庭  審判長法  官  羅  得  村
                              法  官  吳  進  發
                              法  官  劉  榮  服
上列正本證明與原本無異。
除施用第一級毒品部分得上訴外，餘不得上訴。
如不服本判決應於收受送達後十日內向本院提出上訴書狀，其未
敘述上訴之理由者並得於提起上訴後十日內向本院補提理由書（
均須按他造當事人之人數附繕本）。
                              書記官  周  巧  屏
中    華    民    國    97    年    3     月    19    日
附錄論罪條文：
毒品危害防制條例第10條：
施用第一級毒品者，處6月以上5年以下有期徒刑。
施用第二級毒品者，處3年以下有期徒刑。


司法院資訊處製作；財團法人民間司法改革基金會備份。
